【裁判字號】    88,交聲,169
【裁判日期】    890229
【裁判案由】    交管條例聲異
【裁判全文】
臺灣板橋地方法院交通件裁定                      八十八年度交聲字第一六九號
    異  議  人  甲○○
    即受處分人
右列受處分人因違反道路交通管理處罰條例案件，對於台灣省政府交通處公路局台北
區監理所交通事件裁決所八十八年五月五日所為之處分（原處分案號：北監稽違車字
第四０－００0000000號），聲明異議，本院裁定如左：
    主  文
異議駁回。
    理  由
一、按道路交通管理處罰條例第三十三條第第一項規定：汽車行駛於高速公路或設站
    管制之道路，而不遵管制之規定者，處汽車駕駛人新臺幣（下同）三千元以上六
    千元罰鍰。又在高速公路值勤之公路警察，發現汽車駕駛人違反交通管理事件，
    當場不能或不宜攔截製單舉發者，除依違反道路交通管理事件統一裁罰標準及處
    理細則第二十三條規定辦理外，遇有超過規定速度行駛者，得逕行舉發。逕行舉
    發違規事件得由裁處機關按照違反道路交通管理事件統一裁罰標準及處理細則第
    七章自動繳納罰鍰，逾期未繳納者，依其違反行為法定罰鍰最高額逕行裁決。高
    速公路交通管制規則第二十六條第二項第一款、第三項亦定有明文。
二、本件受處分人即異議人甲○○，於民國（下同）八十七年十月十一日八時六分，
    駕駛車號ＧＨ－三四０一號自用小客車，行經國道一號高速公路南向二七二公里
    處，因行車速度達時速一百十六公里，超過該路段之時速一百公里限速，經巡邏
    員警以雷達測速器測得上情後，即開啟警示燈並出示指揮棒逕行攔車稽查，惟上
    開車輛並未停車受檢竟行駛離，執勤警員即登記車號、廠牌、顏色，以勤務指揮
    中心電腦查證車籍資料無誤後，於當日以內政部警政署國道公路警察局公警局字
    （八四）第0000000舉發違反道路交通事件通知單舉發，通知其應於八十
    七年十月二十六日前自動繳納罰鍰或接受裁決。惟異議人未遵期繳納罰鍰，復未
    到案受裁決，台灣省政府交通處公路局台北區監理所交通事件裁決所遂於八十八
    年五月五日以北監稽違車字第四０－００0000000號裁決裁罰異議人六千
    元。此有前揭舉發違反道路交通事件通知單、裁決書影本、內政部警政署國道公
    路警察局第四警察隊八十八年二月十九日公警國四刑字第一五二一號函可按。異
    議人空言辯稱：伊未於八十七年十月十一日八時六分，駕車行經國道南向二七二
    公里處云云，殊無可採。處分機關據以援引道路交通管理處罰條例第三十三條第
    第一項、高速公路交通管制規則第二十六條第二項第一款、第三項等規定，裁處
    異議人罰鍰六千元，並無不當。本件異議為無理由，應予駁回。
據上論斷，應依道路交通案件處理辦法第十九條，裁定如主文。
中      華      民      國      八十九      年    二    月    二十九    日
                                    臺灣板橋地方法院交通法庭
                                          法  官  陳  恒  寬
右正本證明與原本無異
如不服本裁定應於送達後五日內向本院提出抗告狀
                                          書記官  葉  瑩  庭
中      華      民      國      八十九      年    三    月      二      日


司法院資訊處製作；財團法人民間司法改革基金會備份。
